【裁判字號】    97,裁,5327
【裁判日期】    971218
【裁判案由】    公平交易法
【裁判全文】
最  高  行  政  法  院  裁  定
                                      97年度裁字第5327號
上  訴  人  皇旗砂石股份有限公司
代  表  人  甲○○
                          送達代收人  黃雅純
                          斯福路1段7號11樓之2
被 上訴 人  行政院公平交易委員會
代  表  人  湯金全
上列當事人間公平交易法事件，上訴人對於中華民國97年9月4日
臺北高等行政法院96年度訴字第580號判決，提起上訴，本院裁
定如下：
    主  文
上訴駁回。
上訴審訴訟費用由上訴人負擔。
    理  由
一、按對於高等行政法院判決之上訴，非以其違背法令為理由，
    不得為之，行政訴訟法第242條定有明文。依同法第243條第
    1項規定，判決不適用法規或適用不當者，為違背法令；而
    判決有同條第2項所列各款情形之一者，為當然違背法令。
    是當事人對於高等行政法院判決上訴，如依行政訴訟法第24
    3條第1項規定，以高等行政法院判決有不適用法規或適用不
    當為理由時，其上訴狀或理由書應有具體之指摘，並揭示該
    法規之條項或其內容；若係成文法以外之法則，應揭示該法
    則之旨趣；倘為司法院解釋或本院之判例，則應揭示該判解
    之字號或其內容。如以行政訴訟法第243條第2項所列各款情
    形為理由時，其上訴狀或理由書，應揭示合於該條項各款之
    事實。上訴狀或理由書如未依此項方法表明，或其所表明者
    與上開法條規定不合時，即難認為已對高等行政法院判決之
    違背法令有具體之指摘，其上訴自難認為合法。
二、本件上訴人對於高等行政法院判決上訴，係略以：被上訴人
    未查察市場價格波動變化及與上訴人砂石售價調整之關係，
    率即以上訴人庫存並非高價購入為由，認定上訴人調價行為
    違反公平交易法第24條，顯然違反自由市場機制及公平，無
    啻僅允許新品漲價，卻要求舊庫存商品僅能照舊成本定價售
    出，毫無法律依據，違反公平交易法之立法確保公平競爭之
    目的。再參考進料價格調整產品售價，為各行各業所常見，
    例如上訴人負責人甲○○民國95年4月16日陳述紀錄「依照
    成本來看，料源成本每立方公尺新臺幣（下同）550元，再
    加上加工成本150元故合理售價約700元」；另政府核准之中
    油公司實施之浮動油價機制亦係以國際油價最新波動作為調
    整油品售價之依據，而非以每批油品之實際購油成本作為計
    價基礎。綜上所述，因新進料成本調高而調漲產品售價，為
    一般正常商業行為，亦係商業會計法第43條新明定之允許業
    者於計算成本時所得採用之「後進先出法」。然原判決對於
    上訴人上開各項舉證、法律主張，未予審酌採納，亦未於判
    決書中載明其不予採納之理由，有判決不備理由之違背法令
    等語，為其理由。
三、本院經核上訴人對於高等行政法院判決上訴，雖以原判決有
    判決不備理由之違背法令為由，惟其上訴理由狀所載內容，
    無非重述其在原審業經主張而為原判決不採之陳詞，就原審
    取捨證據、認定事實之職權行使，指摘其為不當，並就原審
    已論斷者，泛言未論斷，而非具體說明其有何不適用法規或
    適用法規不當之情形，並揭示該法規之條項或其內容，及合
    於行政訴訟法第243條第2項所列各款之事實，難認對該判決
    之如何違背法令已有具體之指摘。況縱原判決雖有未於判決
    中加以論斷者，惟尚不影響於判決之結果，與所謂判決不備
    理由之違法情形亦不相當。是依首揭說明，應認其上訴為不
    合法。
四、據上論結，本件上訴為不合法。依行政訴訟法第249條第1項
    前段、第104條、民事訴訟法第95條、第78條，裁定如主文
    。
中    華    民    國    97    年    12    月    18    日
                    最高行政法院第六庭
                        審判長法官  吳  明  鴻
                              法官  黃  本  仁
                              法官  林  茂  權
                              法官  侯  東  昇
                              法官  黃  秋  鴻
以  上  正  本  證  明  與  原  本  無  異
中    華    民    國    97    年    12    月    18    日
                              書記官  王  福  瀛


司法院資訊處製作；財團法人民間司法改革基金會備份。
